臺灣臺南地方法院交通事件裁定　　　　99年度交聲字第1344號
移送機關　　交通部公路總局嘉義區監理所麻豆監理站
異議人即
受處分人　　孫酉信
上列異議人即受處分人因違反道路交通管理處罰條例案件，對於
交通部公路總局嘉義區監理所麻豆監理站民國99年11月18日所為
之裁決處分（處分案號：麻監裁罰字第裁75-M00000000號）聲明
異議，本院裁定如下：
    主    文
異議駁回。
    理    由
一、原處分意旨略以：異議人即受處分人孫酉信（下稱異議人）
    駕駛車牌號碼4702-UK號自用一般小客車，於民國99年10月
    12日13時8分許，行經臺南縣新化鎮竹子腳南170線道與南
    180線道之交岔路口時，因紅燈左轉（東向南直行），經臺
    南縣警察局新化分局（下稱舉發機關）警員攔停製單舉發，
    嗣經移送機關即交通部公路總局嘉義區監理所麻豆監理站（
    下稱原處分機關）以其有闖紅燈之違規事證明確，依道路交
    通管理處罰條例第53條第1項、第63條第1項第3款（原處分
    漏載第3款）及違反道路交通管理事件統一裁罰基準表之規
    定，裁處異議人罰鍰新臺幣（下同）2,700元，並記違規點
    數3點等語。
二、聲明異議意旨略以：
  (一)異議人沒有紅燈左轉，舉發員警並未在該路口執勤，如有執
    勤中為何無法提供異議人紅燈左轉之佐證，且該路口有4具
    監視器，為何無法提供令人信服之證據。
  (二)舉發員警開立罰單時只有該員警一人，為何罰單上會有主管
    之印章。
  (三)為此聲明異議等語。
三、按汽車駕駛人，行經有燈光號誌管制之交岔路口闖紅燈者，
    處1,800元以上5,400元以下罰鍰；並記違規點數3點，道路
    交通管理處罰條例第53條第1項、第63條第1項第3款分別定
    有明文。又按汽車行駛至交岔路口，其行進、轉彎，應遵守
    燈光號誌；車輛面對圓形紅燈表示禁止通行，不得超越停止
    線或進入路口，道路交通安全規則第102條第1項第1款、道
    路交通標誌標線號誌設置規則第206條第5款亦分別定有明文
    。
四、經查：
  (一)異議人駕駛車牌號碼4702-UK號自小客車，於上開時地因紅
    燈左轉（東向南直行），經舉發機關警員攔停製單舉發，並
    經原處分機關裁處如前所述之裁罰等情，有臺南縣警察局99
    年10月12日南縣警交字第M00000000號舉發違反道路交通管
    理事件通知單及原處分機關99年11月18日南監裁罰字第裁75
    -M00000000號裁決書各1份附卷可稽。
  (二)異議人雖否認有闖紅燈之行為，並以前詞置辯，然查：
    1.證人即舉發本件之警員阮士閣於本院100年1月12日調查時
      到庭結證稱：「（本件是否你舉發，情形如何？）是的。
      」、「（是否記得當時舉發情形？）目前還很清楚。」、
      「（當時你為何會在舉發地點？）當時我在轄區執行勤區
      查察勤務，我騎警用機車，騎到縣道180與南170路口時，
      在路口前方約二十公尺左右，我看到前方路口是綠燈，所
      以我的行向是綠燈，孫先生從南170那邊左轉縣道180，我
      看到孫先生自小客車違規闖紅燈左轉後，我本來是在順向
      的路旁，就騎機車切到對向示意孫先生停車。孫先生停車
      後，我就告知他剛才紅燈左轉，他則表示他沒有違規左轉
      。」、「（異議人有無說他當時的號誌為何？）他當時說
      他綠燈。」、「（你有向他表示如何認定他違規？）我說
      我剛好到那路口，有親眼看到我行向的號誌為綠燈，所以
      他的號誌是紅燈，孫先生紅燈左轉所以我才認定他闖紅燈
      。」、「（你當時有無身著警服？）有的。」、「（當時
      有無去調閱監視器？）該路口監視器因颱風吹倒而大部分
      都壞掉了，本件違規當時還沒有修理好。」等語（見本院
      該日訊問筆錄）。
    2.按警方取締交通違規事件，其以照相、錄影方式取證者，
      固足為違規之證明，惟鑑於交通違規事實往往驟然而現、
      稍縱即逝，若硬性要求舉發員警不分違規情節一律必須預
      留證據，俾便事後提出供法院審查，除有現實技術可行性
      之困難外，將大幅提高交通管理之行政成本，並嚴重削弱
      道路交通管理之行政效能，此絕非立法者制定道路交通管
      理法規之本意。是縱員警舉發本件違規之時並未完整採證
      ，然對於未依號誌行駛之瞬間違規事件，係有賴員警發現
      違規情事而製單舉發，尚難期待舉發員警能迅即拍照存證
      或為其他之舉證。本件證人為依法執行勤務之警員，與異
      議人毫無怨懟，衡情當無自陷偽證罪而構詞誣賴異議人之
      理，異議人之違規行為既經本件製單之警員阮士閣於本院
      調查時結證在卷，而其所述之內容核無矛盾或違背經驗法
      則之處，其證詞應可採信，而得為本院判斷之依據。
    3.因此，異議人雖以前情置辯，惟未提出確實事證以供本院
      調查，是其所辯尚非可信，異議人確有上揭違規行為應可
      認定。
  (三)至異議人稱本件舉發時只有舉發員警一人在場，為何舉發單
    上有主管之印章等語；惟查，本件係由警員阮士閣所舉發，
    已如前述，且本件舉發單上填單人職名章已蓋有「警員阮士
    閣」，舉發單上所應填載之欄位，均據舉發員警詳細填載，
    有本件舉發單在卷可證，是本件舉發過程尚無不合法之處，
    而舉發單上之主管聯名章蓋有「巡官兼所長林福雄」，係舉
    發單位內部權責劃分所應為之程序，雖上開主管不在現場，
    然不影響異議人有上開違規行為之認定，是異議人此部之主
    張，與本件違規行為之成立，尚無關聯，而無從採為不罰之
    依據。
  (四)綜上所述，異議人駕駛車牌號碼4702-UK號自小客車，於上
    開時、地有闖紅燈之違規行為，既可認定，則原處分機關依
    道路交通管理處罰條例第53條第1項、第63條第1項第3款(原
    處分漏載第3款）及違反道路交通管理事件統一裁罰基準表
    之規定，裁處異議人罰鍰2,700元，及記違規點數3點之處分
    ，核無違誤。本件異議為無理由，應予駁回。
五、據上論斷，應依道路交通管理處罰條例第87條第2項、道路
    交通事件處理辦法第18條，裁定如主文。
中    華    民    國   100    年    1     月    31    日
                      交通法庭  法  官  林福來
以上正本證明與原本無異。
如不服本裁定，應於收受送達後5日內向本院提出抗告狀。（應
附繕本）
                                書記官  李淑惠
中    華    民    國   100    年    2     月    1     日